臺灣高雄地方法院刑事判決
110年度簡上字第334號
上  訴  人  臺灣高雄地方檢察署檢察官
上  訴  人  
即  被  告  楊瑞峯


上列上訴人因被告傷害案件，均不服本院高雄簡易庭民國110年9
月3日110年度簡字第2361號第一審刑事簡易判決（起訴案號：11
0年度偵字第4111號，原審逕以簡易判決處刑），提起上訴，本
院管轄之第二審合議庭判決如下：
    主  文
上訴駁回。
    事實及理由
一、本案經本院審理結果，認第一審刑事簡易判決認事用法及量
    刑均無不當，應予維持，引用附件所示第一審刑事簡易判決
    書記載外，另補充如下：
㈠、本判決所引用被告楊瑞峯以外之人於審判外之陳述，檢察官
    及被告於本院審理時均表示同意作為證據（見本審院卷第10
    1至103頁、第125頁），本院審酌上開陳述作成時之情況，
    尚無違法不當及證明力明顯過低之瑕疵，認以之作為證據應
    屬適當，依刑事訴訟法第159條之5第1項規定，均有證據能
    力。
㈡、證據部分：
 1、被告於本院審理中之自白（見本審院卷第101、128頁）。
 2、被告與前妻之兩願離婚協議書（見本審院卷第53頁）。
二、檢察官上訴意旨略以：被告毆打告訴人林久庭，使告訴人心
    理受創傷，被告亦毫無悔意，迄今未與告訴人和解並賠償損
    失，原審量處之刑度顯屬過輕，請撤銷原判更為適當合法判
    決等語。被告上訴意旨略以：告訴人侵害我的配偶權，我僅
    係一時氣憤、衝動才出手毆打告訴人，並非無端出手，我有
    意願要與告訴人和解，只是告訴人開出之和解條件太過離譜
    ，才無法和解，原審量處之刑過重，請求從輕量刑等語。經
    查：
㈠、原審審理結果，認被告犯行事證明確，因而適用刑法第277條
    第1項、第41條第1項前段規定，並審酌被告為智識成熟之成
    年人，遇事不思以和平途徑解決與告訴人之糾紛，率爾徒手
    毆打及腳踹告訴人，侵害他人身體法益，造成告訴人之身體
    痛苦，且犯後至今未賠償告訴人之損害，所為誠屬不該；惟
    審酌被告犯後坦承犯行，犯後態度尚可，且前無任何科刑紀
    錄，有臺灣高等法院被告前案紀錄表附卷可稽，素行尚佳，
    復考量其犯罪動機、手段非屬激烈、所生之危害亦非嚴重；
    兼衡被告於本院審理中自述高職畢業之教育程度、目前為臨
    時工、每月收入新臺幣3至4萬元、離婚及無子女之家庭經濟
    狀況等一切情狀，量處拘役30日，並諭知以新臺幣1,000元
    折算1日之易科罰金折算標準。
㈡、核原判決已載明認定犯罪事實所憑之證據及理由，並就刑法
    第57條所規定之各種量刑條件妥為斟酌，其認事用法皆無違
    誤，量刑亦稱妥適，並無任何偏輕、偏重等不當之處，檢察
    官及被告雖分別以前詞提起上訴，然：
 1、關於刑之量定，係實體法上賦予法院得為自由裁量之事項，
    倘於科刑時，已以行為人之責任為基礎，斟酌刑法第57條所
    列各款事項，並未逾越法定刑度或濫用其權限，符合罪刑相
    當原則，上級審法院即不得單就量刑部分遽指為不當或違法
    。查原審就量刑部分已審酌被告犯罪動機、手段（因與告訴
    人有糾紛，即徒手毆打及腳踹告訴人）、所生損害（造成告
    訴人受有左腕紅腫傷、前頸部紅腫傷、左大腿挫傷之身體痛
    苦）、犯罪後之態度及彌補情形（坦承犯行但未賠償告訴人
    之損害），及教育程度、經濟、前科素行等刑法第57條量刑
    因子事項，量處拘役30日，尚無遺漏或不當之處。檢察官認
    原審量刑過輕，並無理由，應予駁回。
 2、至被告於本院審理期間雖稱係因配偶權遭侵害而一時氣憤衝
    動云云，然被告與其前妻既於民國109年7月間即已兩願離婚
    ，有上開離婚協議書在卷，即令告訴人於本案發生之110年1
    月間再與被告之前妻過從甚密，亦與配偶權之侵害無涉，顯
    不足據為被告犯罪動機、目的之從輕審酌事項，被告於上訴
    書狀中更已明白記載「本案與當場基於義憤傷人之要件不合
    」等語（見本審院卷第26至27頁），益見被告純係出於對告
    訴人之不滿或怨隙而出手傷人，於犯罪動機上尚乏何值得原
    諒之處，原審未據此量處較輕之刑，自無違誤。況被告於本
    院辯論終結前亦始終無法與告訴人達成和解，業據被告供承
    在卷，可認原審量刑基礎並無變動，應予維持，被告之上訴
    同無理由，應併予駁回。
據上論斷，應依刑事訴訟法第455條之1第1項、第3項、第368條
、第373條，判決如主文。
本案經檢察官丁亦慧提起公訴、檢察官呂乾坤提起上訴，檢察官
周容到庭執行職務。
中　　華　　民　　國 　111　　年　 　5　　月　　19　　日
                  刑事第三庭    審判長法  官  林青怡
                                      法  官  胡家瑋
                                      法  官  王聖源
以上正本證明與原本無異。
不得上訴。
中　　華　　民　　國　　111 　年　　5 　　月　　19　　日
  　　　　　　　　　　　　　　　　　　書記官  陳瓊芳

【附件】本院簡易庭110年度簡字第2361號簡易判決乙份